臺灣新北地方法院刑事判決
111年度簡上字第255號
上  訴  人  
即  被  告  許鴻翔


上列上訴人即被告因誣告案件，不服本院中華民國111年4月1日1
11年度簡字第554號第一審刑事簡易判決（聲請簡易判決處刑案
號：臺灣新北地方檢察署110年度偵字第32978號），提起上訴，
本院管轄之第二審合議庭判決如下：
    主  文
上訴駁回。
    事實及理由
一、本案經本院審理結果，認原審簡易判決之認事用法及量刑均
    無違誤，應予維持，除證據部分應增列「被告許鴻翔於本院
    之自白」外，其餘事實、證據及理由均引用如附件第一審刑
    事簡易判決書（含檢察官聲請簡易判決處刑書）之記載。
二、被告上訴意旨略以：因為有身心障礙，且受疫情影響而無任
    何工作，無法負擔易科罰金的費用，希望法院從輕量刑並宣
    判緩刑等語。
三、按量刑之輕重，係屬事實審法院得依職權自由裁量之事項，
    苟其量刑時，已依行為人之責任為基礎，並斟酌刑法第57條
    各款所列情狀，在未逾越法定刑度之下，酌量科刑，無偏執
    一端而有明顯失出或失入之情形，自不得任意指摘為不當或
    違法。經查，原審基於法定職權而為本案犯罪事實之認定，
　　並以行為人之責任為基礎，審酌被告明知無遭他人詐欺之犯
    罪情事，竟為獲得關注，即向新北市政府警察局蘆洲分局延
    平派出所報案，致他人有受刑事訴追之危險，且有害於司法
    偵查權之行使及發動，耗費司法及警政資源，兼衡其犯罪之
    動機、目的、手段、身心健康狀況（見偵卷第18頁之三軍總
    醫院附設民眾診療服務處診斷證明書）、教育程度、家庭經
    濟狀況及犯後坦承犯行之態度等一切情狀，量處拘役20日及
    諭知易科罰金之折算標準，業已審酌刑法第57條所定各款事
    項（已含被告上訴意旨所提身心健康暨家庭經濟狀況），而
    在法定刑度內量處相對較輕之刑，並無逾越法律規定範圍、
    濫用權限或違背比例及公平原則之情事。又本院考量被告為
    引起他人注意，竟於我國疫情嚴重期間，在閱覽者眾多之「
    爆料公社」刊登與染疫有關之不實內容，不僅對業務繁重之
    警員增添無謂之偵查事務外，更造成社會大眾因此恐慌之風
    險，實無從認定被告本案所宣告之刑以暫不執行為適當，自
    不宜宣告緩刑，是被告請求本院給予緩刑宣告，礙難准許。
    綜上，是被告徒執前詞提起上訴，為無理由，應予駁回。
據上論斷，應依刑事訴訟法第455條之1第1項、第3項、第368條
、第373條，判決如主文。
本案經檢察官劉恆嘉聲請簡易判決處刑，檢察官王凌亞到庭執行
職務。
中　　華　　民　　國　　111 　年　　11　　月　　9 　　日
                  刑事第三庭  審判長法　官  蘇揚旭
                                    法  官  施建榮
                                    法  官  洪振峰　　　
上列正本證明與原本無異。
不得上訴。
                                    書記官  蘇宣容
中　　華　　民　　國　　111 　年　　11　　月　　10　　日